臺灣桃園地方法院刑事判決　　　　　　 93年度簡上字第178號
上　訴　人
即　被　告　丙○○　男　41歲.
上列被告因傷害案件，經檢察官聲請簡易判決處刑（聲請案號：
92年度偵字第9395號），上訴人對於本院93年3 月12日92年度桃
簡字第1375號判決提起上訴，本院管轄第二審合議庭判決如下︰
    主  文
原判決撤銷。
丙○○共同連續傷害人之身體，累犯，處有期徒刑肆月，如易科
罰金，以佰元折算壹日。
    事  實
一、丙○○於民國八十四年六月一日因違反肅清煙毒條例等案件
    ，經臺灣高等法院以八十四年度上訴字第一三九七號判處應
    執行有期徒刑三年三月確定後，又因違反麻醉藥品管理條例
    案件，經本院於八十六年二月十一日以八十五年度易字第五
    四六四號判處有期徒刑四月確定，與上開違反肅清煙毒條例
    等案件合併定應執行刑後，於八十七年一月七日假釋出監，
    甫於八十九年二月二十五日保護管束期滿執行完畢。猶不知
    悔改，於九十二年四月二十五日凌晨三、四時許，致電甲○○，藉口有綽號「阿義」者欲邀渠至桃園縣桃園市○○路、
    民族路口之豪香餐廳洽談事務並飲酒，甲○○乃偕同友人乙○○搭車同往，丙○○與綽號「白豬」及其他真實姓名年籍
    不詳之成年男子二名，不待甲○○與乙○○到來即先行步出
    餐廳，丙○○即在中山路旁之巷弄內小解，甲○○趨前大聲
    喝問：「阿義人在那裡」，丙○○與綽號「白豬」及其他二
    名真實姓名不詳之成年男子，共同基於普通傷害之概括犯意
    聯絡，先由丙○○徒手毆打甲○○，綽號「白豬」繼自地上
    隨手拿取寬約三、四公分之木棒等物朝甲○○臉部毆打，其
    他二名真實姓名不詳之成年男子則取自地上之鐵鍊、磚塊等
    物朝甲○○後腦毆打，待甲○○不支倒地後，彼等復以腳踢
    甲○○，甲○○則以手抱頭，抵擋丙○○等人之攻擊，致甲○○受有頭皮擦傷、頭部外傷、右手挫傷及擦傷等傷害；乙○○見狀上前制止，丙○○復又再毆打乙○○之臉部、腳踢
    乙○○之胸部，乙○○不支倒地後，綽號「白豬」及其他二
    名真實姓名不詳之成年男子再分別持磚頭、鐵鍊、木棒毆打
    乙○○之後背、頭部及手臂，致乙○○則受有頭皮撕裂傷、
    擦傷及前胸、背部、雙手臂等處擦傷之傷害。
二、案經甲○○、乙○○訴由桃園縣政府警察局八德分局報請臺
    灣桃園地方法院檢察署檢察官聲請簡易判決處刑。
    理  由
一、上訴人即被告丙○○於本院審理經合法傳喚未到庭陳述，惟
    據其於原審審理時所供，固坦承於九十二年四月二十五日凌
    晨三時許，致電甲○○，稱綽號「阿義」者欲邀渠至桃園縣
    桃園市○○路、民族路口之豪香餐廳洽談事務並飲酒，惟矢
    口否認有傷害甲○○、乙○○之犯行，辯稱乙○○、甲○○
    遭「白豬」與其二名友人毆傷時，伊正在路旁小解，與伊無
    關云云，惟查：
    (一)證人即告訴人甲○○於偵查中供稱：「是被告打電話叫我
      至現場，剛下車，有人從背後拿棍子打我，我下車往駱方
      向走去剛問一下，就聽到有人從背後說一聲『給他死』就
      打下去，有人拿磚塊及鐵鍊打我。」（見臺灣桃園地方法
      院檢察署檢察官九十二年度偵字第九三九號卷第二十四頁
      ），並於原審調查中指稱：「（丙○○總共打了你幾拳？
      ）二拳」（見本院九十二年度桃簡字第一三七五號卷第二
      十五頁）；另於本院審理時證稱：「我當天在家裡，被告
      打電話到我家裡跟我說有事情要跟我說並請我喝酒，當時
      乙○○與綽號『第一名』與我太太都在我家裡，被告叫我
      到民族路與中山路口豪香餐廳，我就跟乙○○一起過去豪
      香餐廳，我看到被告在附近的巷子裡小便，我就問他找我
      聊天什麼事，有三、四個人躲在柱子後面用木棒、腳踏車
      的鐵鍊打我的後腦，我倒在地上的時候還有知覺感覺有三
      、四個人在踢我，現場有一個綽號『白豬』教唆『給你死
      』，乙○○這時候衝出來他們就毆打乙○○，接下來情形
      我就不知道。」、「我第一個是被木棍打下去，乙○○後
      來有拿打斷的腳踏車鏈條給我看，我倒在地上他們踢我的
      腦袋，我二隻手抱著腦袋所以手受傷。」（見本院九十三
      年十月十三日審判筆錄第二、三頁）。
    (二)另證人即告訴人乙○○於偵查中稱：「當時我是載甲○○
      要到中山路與民族路口喝酒，甲○○下車沒多久，丙○○
      就喊打，那四、五名男子就拿鐵鍊、石頭、木棒打我及甲○○。」、「（丙○○有無動手打你及甲○○？）有，他
      用拳頭打我們二人，並用腳跩我。」（見上開偵查卷第三
      十三頁背面）；於原審調查中指稱：「那天你有無見到丙○○打甲○○？）丙○○見到邱二話不說，就又踹又打。
      我離甲○○只有二步遠的距離，白豬拿鐵鍊、另外二個我
      不認識的人分別拿地上撿起木棒跟磚頭，先打甲○○後又
      打我。」（見本院九十二年度桃簡字第一三七五號卷第二
      十五頁）；復於本院審理時證稱：「（當天被打情形為何
      ？）我當天跟告訴人邱一起到現場下車後，被告當時在後
      車廂小便，看到我們被告就喊打告訴人邱，被告就衝到告
      訴人邱的面前用拳頭跟腳毆打邱，其他四個被告的朋友就
      過來打我，他們用腳踏車的鐵鍊及磚頭打我，其中站在我
      後面的一個人手拿磚頭打我後背，打到我以後磚頭就掉在
      地上，另外一位站在我左邊的人拿腳踏車的鏈條打我頭，
      還有一個拿裝潢用的木條，寬約三、四公分，長度不是很
      長，打我手臂，另外一個空手但是因為很亂所以沒有注意
      他打我哪裡，我因為被毆跌倒時，被告用手打我的臉部及
      用腳踢我的胸部。」（見本院九十三年十月十三日審判筆
      錄第三頁）。
    (三)告訴人甲○○及乙○○就現場有幾人共同毆打渠等二人一
      節，前後指訴雖不一致，惟被告於警詢中供稱：「‧‧‧
      ，當時在場的有我及甲○○、乙○○及我的朋友共六人，
      其中我只知道一個朋友綽號『白豬』，另二人是白豬的朋
      友。」（見上開偵卷第三頁背面）。參以告訴人甲○○、
      乙○○二人當時突遭人毆打，並倒在地上，為求自保，故
      以手護住頭部，情勢混亂，故對於現場共有幾人毆打一節
      ，記憶應屬不明，而被告當時甫與綽號白豬及其友人飲酒
      完畢，當可知悉在場之人為何，故對於在場人數之陳述，
      應認被告於警詢中所述為可採。又證人乙○○於本院審理
      時固供稱被告毆打甲○○、而被告之友人四人則毆打伊云
      云，惟此不僅與本院認定共犯之人數不合，且亦與證人甲○○及乙○○於偵訊時所稱被告等人係先毆打甲○○，再
      毆打伊不符，應以甲○○於偵審中及乙○○偵訊時所述為
      據。
    (四)綜上證人即告訴人甲○○及乙○○，於歷次偵查、原審及
      本院審理時，均一致指稱遭被告與「白豬」及其他二名不
      詳年籍之男子在桃園縣桃園市○○路與民族路口毆傷，且
      二人指述互核相符；此外，告訴人甲○○受有頭皮擦傷、
      頭部外傷、右手挫傷及擦傷等傷害，告訴人乙○○則受有
      頭皮撕裂傷、擦傷及前胸、背部、雙手臂等處擦傷之傷害
      ，此有敏盛綜合醫院診斷證明書、敏盛醫院九十二年八月
      十八日九二敏醫字第二○九九號函各一紙在卷可稽（見上
      開偵查卷第九頁、第三十八、三十九頁），並有告訴人甲○○、乙○○報案當時拍攝之受傷照片附卷可參（見上開
      偵查卷第十二頁至第十五頁），依乙○○、甲○○二人上
      開供述遭被告以徒手、白豬及其他男子以木棒、鐵鍊、磚
      塊毆打等情，此與渠二人之擦傷、挫傷、撕裂傷正相符合
      ，可認告訴人乙○○、甲○○供述信而有徵。揆諸告訴人
      甲○○係接獲被告之來電使前往案發地點，此為被告所是
      認，甲○○、乙○○二人於見到被告時立即遭圍毆，若非
      被告事先安排豈有如此巧合之事，被告辯稱甲○○、乙○○二人遭毆打之際，渠正在小解，不僅與告訴人乙○○、
      甲○○所述不符，且與常情有違，顯係避重就輕圖卸之詞
      ，不足採信。
    (五)綜上所述，本件事證明確，被告犯行堪以認定。
二、核被告所為，係犯刑法第二百七十七條第一項之普通傷害罪
    。被告與綽號「白豬」及其他二名真實姓名不詳之成年男子
    有犯意聯絡及行為分擔，為共同正犯。被告先後毆打甲○○
    、乙○○之傷害犯行，時間緊接，手段相同，觸犯構成要件
    相同之罪，顯係基於概括犯意所為，為連續犯，應依刑法第
    五十六條之規定，以一罪論，並加重其刑。另查被告於八十
    四年六月一日因違反肅清煙毒條例等案件，經臺灣高等法院
    以八十四年度上訴字第一三九七號判處應執行有期徒刑三年
    三月確定後，又因違反麻醉藥品管理條例案件經本院於八十
    六年二月十一日以八十五年度易字第五四六四號判處有期徒
    刑肆月確定，與上開違反肅清煙毒條例等案件合併定應執行
    刑後，於八十七年一月七日假釋出監，甫於八十九年二月二
    十五日保護管束期滿執行完畢，此有臺灣高等法院被告全國
    前案紀錄表一份附卷可稽，其於五年內再犯本件有期徒刑以
    上之罪，為累犯，應依刑法第四十七條規定遞加重其刑。原
    審據以論科，固非無見，惟查，原審判決於主文對被告論以
    共同連續傷害之罪刑，然於理由中就被告如何連續傷害之犯
    行未予敘明，即有未洽，被告不服原審判決提起上訴，雖無
    理由，惟原審判決既有前開可議之處，自應由本院予以撤銷
    改判。爰審酌被告之前科、素行、犯罪之手段、所生危害及
    犯後迄今均未與告訴人和解賠償其損害等一切情狀，量處如
    主文第二項所示之刑，並諭知易科罰金之折算標準，以茲懲
    儆。
三、被告經合法傳喚，無正當理由不到庭，爰不待其陳述，逕行
    一造辯論而為判決。
據上論斷，應依刑事訴訟法第四百五十五條條之一第一項、第三
項、第三百六十九條第一項前段、第三百六十四條、第三百七十
一條，刑法第二十八條、第五十六條、第二百七十七條第一項、
第四十七條，罰金罰鍰提高標準條例第一條前段、第二條，判決
如主文。
本案經檢察官林鈺雄到庭執行職務。
中　　華　　民　　國　　94　　年　　3 　　月　　2 　　日
                  刑事第二庭    審判長法　官　徐培元
                                      法  官  潘進順
                                      法  官  陳心婷
以上正本證明與原本無異
本判決不得上訴。
                                      書記官　陳青瑜
中　　華　　民　　國　　94　　年　　3 　　月　　8 　　日
